【裁判字號】    88,訴,39
【裁判日期】    890802
【裁判案由】    公共危險等
【裁判全文】
臺灣彰化地方法院刑事判決                            八十八年度訴字第三九號
    公  訴  人  臺灣彰化地方法院檢察署檢察官
    被      告  甲○○
                丁○○
    共同選任辯護人  劉北元律師
右列被告因公共危險等案件，經檢察官提起公訴（八十七年度偵字第六０九三號、第
八二三六號），本院判決如左：
    主  文
甲○○共同以駕駛貨櫃車在高速公路上無故減速並停車，而夾逼停他人之自用小客車
，致生往來之危險，處有期徒刑貳年，緩刑肆年。緩刑期內付保護管束。
丁○○共同以駕駛貨櫃車在高速公路上無故減速並停車，而夾逼停他人之自用小客車
，致生往來之危險，處有期徒刑壹年捌月，緩刑年。緩刑期內付保護管束。
    事  實
一、甲○○曾因違反麻醉藥品管理條例案件，經台灣高雄地方法院判處有期徒刑五月
，於民國（下同）八十一年三月十二日易科罰金執行完畢，在本案未構成累犯。
    於八十七年七月十八日下午四時餘，駕駛車牌號碼ＫＸ─五五二號貨櫃車，沿國
    道一號中山高速公路南往北方向行駛，途經北上二一四公里附近起，與戊○○所
    駕駛，內載乙○○、丙○○、庚○○及己○○，由乙○○向桃園縣大園鄉第一租
    車行租得使用，車牌號碼ＧＧ─二五五六號自用小客車發生互不相讓之行車糾紛
    。甲○○為謀洩憤，竟以車上之無線電傳呼左近得能接收訊息，由丁○○及不詳
    人等所駕駛之車輛，基於共同犯意，甲○○先於同日下午四時二十分許，在北上
    二０三公里附近之路肩停車，另由丁○○駕駛車牌號碼ＸＳ─八四二號貨櫃車行
    駛於內線車道與另一不詳之貨櫃車行駛於旁之外側車道，在後無故減速漸停，以
    此脅迫方式，攔夾戊○○所駕駛之前開自用小客車，使自用小客車車速頓減，進
    退維谷，妨害戊○○行使駕車正常行進之權利，並形成道路壅塞，致生後面車陣
    綿延十餘公里（約至北上二一五公里），車輛緊急煞車險象環生之行車危險。甲○○見狀立持不明鐵械一支步入車道，行向戊○○所駕駛之前開車輛，戊○○見
    狀心懼，駕車圖自內外線道間鑽隙突圍，車行間前擋風玻璃及車體遭甲○○持該
    鐵械基於毀損故意砸破、損壞，足生損害於車主即第一租車行負責人與戊○○、
    乙○○等人。惟甲○○亦遭該自用小客車撞及，受有右下肢挫傷及擦傷與左陰囊
    裂傷三  三公分之傷害（未據告訴）。丁○○與在旁行駛外側車道之不詳駕駛見
    狀，竟賡續共同毀損、妨害自由之犯意，各向左、向右將所駕車輛向中間移動，
    致戊○○所駕駛之前開自用小客車車頭與車體與丁○○及該不詳人所駕駛之車輛
    碰撞，致自用小客車之車頭兩側頭燈及車體板金破裂凹損，足生損害於車主及戊○○、乙○○等人，戊○○及上開同車者見狀棄車，卻見路肩尚停有數部貨櫃車
    ，不詳之司機等人態度、行為非善，乃四散而逃，迄警聞報趕至查獲上情。
二、案經乙○○、戊○○訴由內政部警政署國道公路警察局第三警察隊報請臺灣彰化
    地方法院檢察署檢察官偵查起訴。
    理  由
一、訊據被告甲○○、丁○○二人均否認有何犯行，被告甲○○辯稱，當天是戊○○
    所駕的車朝伊丟東西，伊才在北上二０三公里處停車要檢查，而戊○○的車也停
    在不遠處，伊要質問，不料遭撞，才持活動板手打戊○○所駕的車。且伊並無以
    無線電呼叫其他貨櫃車來幫忙云云。被告丁○○辯稱，當時伊看到右前方甲○○
    下車，朝後走來，此時有一部小客車（即戊○○所駕之車）在伊後方，自用小客
    車先撞到甲○○，才撞到伊的車而不能動。伊車上並無無線電，與甲○○不認識
    ，不是幫甲○○攔自用小客車，也沒有下車打人云云。辯護人亦以被害人間對被
    害經過指述差異極大，互相矛盾，指述之詞不足採；而證人洪金固所述目擊經過
    也前後不同，證述之詞不可採；並被告二人所駕駛之車輛確無裝無線電，否則警
    方為何當時不取締，且無拍照存證等語，更提出被告二人所駕駛之貨櫃車相片多
    幀為憑，認警員所陳，亦不足採置辯。經查：
    （一）被告二人前開犯行，業據被害人戊○○、乙○○、丙○○指訴不移，核與
          目擊證人洪金固證述，其任職焜信拖吊公司，是高速公路拖吊車駕駛，當
          天其看到一部紅色自小客車（即戊○○所駕駛的前開自用小客車）停在路
          肩，以為該車拋錨，其就停下來在該車之前（看須否拖吊服務）。該紅包
          小客車又開進車道行駛，其過約一分鐘也繼續前進，原來車速約時速五十
          公里左右，突然前面車子緊急剎車，其跟著剎車，又將車開到路肩繼續行
          進，就看到內外車道及路肩各停一部貨櫃車將整個北上車道全部堵住，紅
          包小客車停在貨櫃車後面，被內外線車道的二部貨櫃車堵住，且有碰撞被
          夾在中間。後來外線道貨櫃車往前開走。其看到停在路肩的貨櫃車司機衝
          下來，手上有否拿東西其不清楚等語大致相合。雖被害人間對於被害過程
          、及證人洪金固對於目擊過程之描述稍有行為先後矛盾之不合，惟渠等所
          稱之自用小客車被二部貨櫃車夾逼停、被告甲○○步入車道、砸自用小客
          車、遭撞等主要情節並無差異。衡以當時情況緊迫，被害人心理慌張不言
          可喻，記憶當有所紊亂，是對各被害人所述委無強求須細節全般一致無誤
          才可採信之理，且稽之戊○○係該自用小客車駕駛一情，對當時情況應知
          之最詳，足見戊○○所述者為被害之實情。
    （二）警員張涼塘、郭文章聞報到達前開事故現場時，貨櫃車約有三、四部停在
          路肩上，紅色自用小客車停在內外線車道中間，有一部貨櫃車車號ＸＳ─
          八四二（即被告丁○○所駕駛者）停在內線道，且有一群司機來向警員解
          釋事情經過，因警員無法弄清事情經過，就把他們帶回處理，當時貨櫃車
  上都有天線，每一部都有，當時從（北上）二０三公里堵到二一六公里等
          情，業據警員張涼塘、郭文章於偵查中證述綦詳，並製有報告書附卷可憑
          。並揆以本件事故前北上車道時速約五、六十公里，並無堵車，係本件事
          故後才堵車，且被害人所駕乘車輛已有意暫停於路肩閃避被告甲○○，但
          甲○○竟先行前駛到北上二０三公里處好整以暇等待被害人所駕乘之自用
          小客車，若非被告事先以無線電傳呼得其他貨櫃車司機允助夾逼停自用小
          客車，寧有此番行逕，是被告二人間與其他不詳之貨櫃車駕駛當以無線電
          取得犯意連絡後，而為前開之犯行至灼。縱無當時警員取締被告裝設無線
          電之紀錄並拍照存證，及現時該二部貨櫃車相片顯示該二部貨櫃車無裝設
          無線電，但前者為行政之裁量權，後者亦無從反證當時該二部貨櫃車必定
          沒有裝置無線電，無足影響警員張涼塘、郭文章二人之前開證詞，併此敘
          明。
    （三）綜上，復有前開自用小客車遭毀損之相片數幀在卷足證，被告所辯與辯護
          意旨所述均無足採取，本件事證明確，被告二人犯行堪加認定。
二、核被告甲○○及丁○○二人所為，均係犯刑法第一百八十五條第一項危害公眾往
    來安全、第三百零四條第一項強制及第三百五十四條毀損罪。被告二人與其他不
    詳之貨櫃車駕駛間具犯意之聯絡、行為之分擔，應論以共同正犯。所犯上開三罪
    間，有方法結果之牽連關係，應從一重之危害公眾往來安全罪處斷。公訴人雖無
    論及被告犯有刑法第三百零四條第一項強制罪，惟按該罪係與經公訴人提起公訴
    之危害公眾安全、毀損二罪間具牽連犯之裁判上一罪關係，為起訴效力所及，本
    院自應一併審究。又公訴人認被告所犯上開危害公眾安全與毀損二罪間犯意各別
    ，構成要件不同，請分論並罰，顯無慮及被告設法攔停被害人之車輛即係有意砸
    車洩憤，而其結果適生危害公眾往來安全，二罪間明有牽連關係，所認尚有未洽
    ，併此敘明。爰審酌被告二人犯罪之動機、手段、所生危害鉅大暨犯罪後飾詞狡
    賴，不知悔悟等一切情狀，分別從重量處如主文所示之刑。但查被告丁○○前未
    曾受有期徒刑以上刑之宣告；被告甲○○前受有期徒刑以上刑之宣告，執行完畢
    後，五年以內未曾受有期徒刑以上刑之宣告，有台灣彰化地方法院檢察署刑案資
    料查註紀錄表與本院被告全國前案紀錄表在卷可參，被告二人均有正當職業，只
    因一時失慮致罹法網，且被告甲○○值此事端，本身即受有右下肢挫傷及擦傷與
    左陰囊裂傷三  三公分之慘痛，有驗傷診斷書在卷可憑，經此教訓，應知警惕後
    往，本院因認被告二人所宣告之刑，以暫不執行為適當，各予宣告緩刑如主文所
    示，且於緩刑期內付保護管束，以勵自新。
據上論斷，應依刑事訴訟法第二百九十九條第一項前段，刑法第二十八條、第一百八
十五條第一項、第三百零四條第一項、第三百五十四條、第五十五條、第七十四條第
一款、第二款、第九十三條第一項，罰金罰鍰提高標準條例第一條前段，判決如主文
。
中      華      民      國      八十九      年      八    月    二    日
                                臺灣彰化地方法院刑事第二庭
                                      法      官    洪  榮  謙
右正本證明與原本無異。
如不服本判決，應於判決送達後十日內向本院提出上訴狀( 須附繕本 )。
                                      法院書記官    梁  高  賓
中      華      民      國      八十九      年      八    月    九    日
刑法第一百八十五條
損壞或壅塞陸路、水路、橋樑或其他公眾往來之設備或以他法致生往來危險者，處五
年以下有期徒刑，拘役或五百元以下罰金。
因而致人於死者，處無期徒刑或七年以上有期徒刑；致重傷者，處三年以上、十年以
下有期徒刑。
第一項之未遂犯罰之。
刑法第三百零四條
以強暴、脅迫使人行無義務之事或妨害人行使權利者，處三年以下有期徒刑、拘役或
三百元以下罰金。
前項之未遂犯罰之。
刑法第三百五十四條
毀棄、損壞前二條以外之他人之物或致令不堪用，足以生損害於公眾或他人者，處二
年以下有期徒刑、拘役或五百元以下罰金。


司法院資訊處製作；財團法人民間司法改革基金會備份。
